ACORDAO-COMPLETO-2356450

ACÓRDÃO DE RELAÇÃO

ACÓRDÃO DE RELAÇÃO 5931/2019 ATA 25/2019 - SEGUNDA CÂMARA

Acórdão 5931/2019-TCU-Segunda Câmara
Trata-se de processo de representação acerca de possível utilização da Coopertransrod - Cooperativa de Serviços de Transportes Rodoviários para burlar as penas de impedimento de contratar com a Administração, imputadas pelos Correios, e de inidoneidade para contratar com a Administração Pública Federal, aplicadas pelo TCU, para empresas supostamente do mesmo grupo, entre outros fatos denunciados.
Considerando que as conclusões contidas na primeira instrução sobre a matéria (peça 12) , a cargo da então Secretaria de Controle Externo no Estado de São Paulo – atual Secretaria do TCU no Estado de São Paulo –, aliadas à análise mais detalhada da matéria por parte da Superintendência Estadual de Operações de São Paulo Metropolitana da Empresa Brasileira de Correios e Telégrafos (SE/SPM/Correios) , segundo informara nas respostas às diligências que lhe foram dirigidas nestes autos, denotam a insuficiência de elementos aptos a caracterizar o fato denunciado; e
considerando que, em relação ao TC Processo 011.989/2018-1 (apenso) , conforme consta da motivação do Acórdão 2626/2019-TCU-Segunda Câmara (peça 16 daquele processo) , uma das irregularidades denunciadas é a mesma trazida nesta representação, não há fatos ou informações adicionais naqueles autos em relação à questão e as demais alegações tratam do mesmo assunto objeto do TC Processo 028.804/2015-5, apreciado pelo Acórdão 61/2019-TCU-Plenário.
os ministros do Tribunal de Contas da União, reunidos em sessão de 2ª Câmara, ACORDAM, por unanimidade, de acordo com o parecer da unidade técnica (peça 29) e com fundamento nos arts. 235 e 237, inciso VII, do Regimento Interno, c/c o art. 113, § 1º, da Lei 8.666/1993; no art. 103, § 1º, da Resolução TCU 259/2014; e no art. 7º da Resolução TCU 265/2014, em:
a) conhecer desta representação e considerá-la improcedente; 
b) dar ciência desta deliberação à SE/SPM/ECT, encaminhando-lhe cópia da instrução de peça 12, na qual foram levantados indícios de vínculo entre a empresa Conceição Locações e Serviços Eireli EPP  (CNPJ 26.421.145/0001-50) e as empresas do grupo formado por Sersil Transportes Ltda. CNPJ 71.925.101/0001-11) , JCN Soluções Ltda. (CNPJ 05.778.323/0001-24) e Cooperleste Cooperativa de Serviços de Transportes (CNPJ 06.341.787/0001-31) ; e
c) arquivar o presente processo, com fundamento no art. 169, inciso V, do Regimento Interno. 
1. Processo TC-Processo 011.984/2018-0 (REPRESENTAÇÃO) 
1.1. Apenso: TC Processo 011.989/2018-1 (Representação) .
1.2. Classe de Assunto: VI.
1.3. Unidade: Empresa Brasileira de Correios e Telégrafos.
1.4. Relatora: ministra Ana Arraes.
1.5. Representante do Ministério Público: não atuou.
1.6. Unidade Técnica: Secretaria de Controle Externo de Aquisições Logísticas (Selog) .
1.7. Representação legal: Marlon Aurélio Kuntz Petry (OAB/GO 19.139) e outros, representando Empresa Brasileira de Correios e Telégrafos. 
1.8. Determinações/Recomendações/Orientações: não há.

Segunda Câmara

ANA ARRAES

Não atuou.

REPRESENTAÇÃO (REPR)

Secretaria de Controle Externo de Aquisições Logísticas (Selog).